---
title: 'Notizen: Teamsitzung FB-ZWS'
author: "Peter von Rohr"
date: "`r Sys.Date()`"
output: pdf_document
---

```{r setup, include=FALSE}
knitr::opts_chunk$set(echo = TRUE)
```

```{r InitTableAbbrev, echo=FALSE, results='hide'}
r6roTabAbbr <- rmddochelper::R6ClassTableAbbrev$new()
r6roTabAbbr$setColHeader(c("Abkürzung", "Bedeutung"))
# r6roTabAbbr$add_abbrev(psAbbrev = "QAG", psMeaning = "Qualitas AG", pbOut = FALSE)
# r6roTabAbbr$add_abbrev(psAbbrev = "MAG", psMeaning = "Mitarbeitergespräch", pbOut = FALSE)
# r6roTabAbbr$add_abbrev(psAbbrev = "ZWS", psMeaning = "Zuchtwertschätzung", pbOut = FALSE)
# r6roTabAbbr$add_abbrev(psAbbrev = "FA-ASR", psMeaning = "Forschungsausschuss der ASR", pbOut = FALSE)
# r6roTabAbbr$add_abbrev(psAbbrev = "ASR", psMeaning = "Arbeitsgemeinschaft Schweizerischer Rinderzüchter", pbOut = FALSE)
```


__Datum__: `r format(Sys.Date(), "%d.%m.%Y")`

__Beginn__: 10:00

__Ende__: 

__Anwesende__: 

* Urs Schnyder (USC), Leitung
* Beat Bapst (BBA)
* Madeleine Berweger (MBE)
* Mirjam Frischknecht (MFR)
* Sophie Kunz (SKU)
* Urs Schuler (USU)
* Franz Seefried (FSE)
* Silvia Wegmann (SWE)
* Peter von Rohr (PVR)


## Info aus GL/VR


## Stand der Routine


## Pendenzen aus der Routine


## ITB-Testlauf 


## Routine VMS (SKN)


## Routine KWK (BBA)


## Projekte
### Aceton

### Aufzuchtverluste

### ZWS Gesundheitsdaten

### LBE Grösse

### Deregression von ITB-ZW

### ZWS Frühreife/Fettklasse

### ZWS JE

### Ejakulatqualität

### Routine QS/Automatisierung

### Ketose

### Sequenzierung HOL-Stiere

### Genetic Monitoring


## Weitere Infos

* Nächste Teamsitzung: 


\pagebreak

```{r TableAbbrev, eval=TRUE, echo=FALSE, results='asis'}
r6roTabAbbr$writeToTsvFile()
if (!r6roTabAbbr$is_empty_abbr())
  r6roTabAbbr$include_abbr_table(psAbbrTitle = "### Abkürzungen")
```

